【裁判字號】    98,交訴,63
【裁判日期】    980807
【裁判案由】    公共危險等
【裁判全文】
臺灣臺北地方法院刑事判決              98年度交訴字第63號
公  訴  人  臺灣臺北地方法院檢察署檢察官
被      告  甲○○
上列被告因公共危險案件，經檢察官提起公訴（98年度偵字第12
655 號），於準備程序進行中，被告就被訴事實為有罪之陳述，
經告知簡式審判程序之旨，並聽取檢察官及被告之意見後，由本
院合議庭裁定進行簡式審判程序，判決如下：
    主  文
甲○○駕駛動力交通工具肇事，致人受傷而逃逸，處有期徒刑柒
月。緩刑貳年。
    事  實
一、甲○○於民國98年4月16日18時15分許，駕駛車號3850-MT號
    自用小客車，沿臺北市萬華區○○○道由南往北方向行駛，
    行經華江橋附近某處，本應注意汽車迴轉前，應暫停並顯示
    左轉燈光或手勢，看清有無往來車輛，始得迴轉，且當時為
    天候晴、有暮光、路面乾燥、無缺陷、無障礙物、視距良好
    等情，並無不能注意之情勢，詎甲○○疏未注意，即自該處
    貿然迴轉，其駕駛該自用小客車與林晁偉所駕駛車號CMK-69
    9 號重型機車發生擦撞，致林晁偉當場人、車倒地，因而受
    有左鎖骨骨折之傷害（過失傷害部分業經撤回告訴，另為公
    訴不受理之判決），甲○○於肇事後，竟未留置現場協助林
    晁偉就醫及等待警方前來處理，逕自駕駛該自用小客車逃離
    現場，經林晁偉記下甲○○所駕駛該自用小客車車號，報警
    循線查悉上情。
二、案經被害人甲○○訴由臺北市政府警察局萬華分局報告臺灣
    臺北地方法院檢察署檢察官偵查起訴。
    理  由
一、被告甲○○所犯為死刑、無期徒刑、最輕本刑3 年以上有期
    徒刑以外之罪，亦非高等法院管轄第一審之案件，於準備程
    序進行中，被告就被訴事實為有罪之陳述，經告知簡式審判
    程序之旨，並聽取檢察官、被告及辯護人之意見後，由本院
    合議庭裁定進行簡式審判程序。又簡式審判程序之證據調查
    ，依刑事訴訟法第273條之2規定，不受同法第159條第1項、
    第161條之2、第161條之3、第163條之1及第164條至第170條
    規定之限制，再被告對於卷內之各項證據亦不爭執證據能力
    ，故卷內所列之各項證據，自得作為證據，先予敘明。
二、上揭事實，業據被告於本院審理時坦承無訛，核與告訴人林
    晁偉於警詢及檢察官偵訊時之指訴互核一致，復有交通事故
    現場圖、交通事故談話紀錄表、補充資料表、交通事故調查
    報告表(一)、(二)、交通事故肇事人自首情形紀錄表、交通事故
    肇事逃逸追查表、現場彩色照片、蒐證照片及臺北市立聯合
    醫院和平院區診斷證明書等資料在卷可按，足認被告之自白
    確與事實相符，事證明確，被告犯行洵堪認定。
三、核被告所為，係犯刑法第185條之4之肇事逃逸罪。爰審酌被
    告未曾受有期徒刑以上刑之宣告，有臺灣高等法院被告前案
    紀錄表1 紙在卷可稽，其素行良好，業於本院審理時坦承犯
    行，態度良好，再參酌其生活狀況及智識程度等一切情狀，
    量處如主文所示之刑。又被告未曾因故意犯罪受有期徒刑以
    上刑之宣告，業如前述，其偶因一時疏忽，致生本件車禍，
    犯後已知所悔悟，並與告訴人成立調解，告訴人復於本院審
    理時具狀對於過失傷害部分撤回告訴，表明不願追究被告刑
    責，有臺北縣板橋市調解委員會98年7 月16日調解筆錄及撤
    回告訴狀附卷可佐，堪認被告經此罪刑之宣告後，當知所警
    惕，應無再犯之虞，足認被告所受刑之宣告，以暫不執行為
    適當，爰併予宣告緩刑2年，以勵自新。
據上論斷，應依刑事訴訟法第273條之1第1項、第299條第1 項前
段，刑法第185條之4、第74條第1項第1款，判決如主文。
本案經檢察官郭昭吟到庭執行職務
中    華    民    國    98    年    8     月    7     日
                  刑事第十八庭  法  官  彭慶文
上正本證明與原本無異。
如不服本判決應於收受送達後10日內向本院提出上訴書狀，並應
敘述具體理由；其未敘述上訴理由者，應於上訴期間屆滿後20日
內向本院補提理由書（均須按他造當事人之人數附繕本）「切勿
逕送上級法院」。
                                書記官  陳怡君
中    華    民    國    98    年    8     月    10    日
附錄法條：
中華民國刑法第185條之4
（肇事遺棄罪）
駕駛動力交通工具肇事，致人死傷而逃逸者，處6月以上5年以下
有期徒刑。


司法院資訊處製作；財團法人民間司法改革基金會備份。
